# 应收账款保理折扣

提问人：yyqzy 时间：2022-09-01 11:43:21
甲公司与银行签订保理业务合同，约定合同项下，保理融资金额为合格应收账款的90%（即如果将 100 万元应收账款进行保理，银行支付的转让对价为 90 万元）。想请问，在其他条款（含过手安排)均符合金融资产终止确认条款的情况下：（ 1 ）非100%的比例是否会影响金融资产终止确认的判断。（ 2 ）如果不影响，10%的差额计入投资收益是否合理。

回答人：chenyiwei
为什么有10%的折扣率？标的应收账款正常情况下的预计坏账率多少？保理合同中是否约定：在保理融资本息全部收回后，后续继续收到的款项全部返还给保理申请人？
如果是，则属于《计学精要 2021 》中所提到的一种不能终止确认的情况：保理合同约定的应收账款收购款包括“基本收购款”和“追加收购款”两部分，其中“基本收购款”在合同成立、应收账款完成交割时支付，但“基本收购款”占标的应收账款面值的比例远低于【1-标的应收账款的预计最终坏账率】（如：预计最终坏账率低于5%，但基本收购款为面值的80%或90%）。同时约定：根据后续应收款项的实际收回情况支付“追加收购款”。
如果不是，则可以满足终止确认条件，但这样做意味着保理融资成本远高于正常水平，对其合理性应予以关注。